【裁判字號】    89,訴,1849
【裁判日期】    900927
【裁判案由】    槍砲彈藥刀械管制等
【裁判全文】
臺灣板橋地方法院刑事判決                        八十九年度訴字第一八四九號
    公  訴  人  臺灣板橋地方法院檢察署檢察官
    被      告  甲○○
    指定辯護人  乙○
右列被告因違反槍砲彈藥刀械管制條例等案件，經檢察官提起公訴（八十九年度偵字
第二八一八號），乙○判決如左：
    主    文
甲○○共同意圖為自己不法之利益，而竊佔他人之不動產，累犯，處有期徒刑陸月。
又共同未經許可持有其他可發射金屬具有殺傷力之改造手槍，累犯，處有期徒刑參年
陸月。併科罰金新臺幣拾伍萬元，罰金如易服勞役，以銀圓參佰元即新臺幣玖佰元折
算壹日。扣案之德製PERFECTA口徑8mm 金屬模型槍車通槍管改造而成之改造模型手槍
壹枝（槍枝管制編號0000000000，含彈匣壹個）、武士刀壹把均沒收。應執行有期徒
刑參年拾月，併科罰金新臺幣拾伍萬元，罰金如易服勞役，以銀圓參佰元即新臺幣玖
佰元折算壹日。扣案之德製PERFECTA口徑8mm 金屬模型槍車通槍管改造而成之改造模
型手槍壹枝（槍枝管制編號0000000000，含彈匣壹個）、武士刀壹把均沒收。
被訴收受贓物部分無罪。
    事    實
一、甲○○前於民國八十四年七月二十六日因竊盜案件，經臺灣桃園地方法院判處有
    期徒刑一年四月，於同年十月十八日確定，嗣於八十五年七月十三日縮刑假釋出
    監，於八十五年九月十八日縮刑假釋期滿執行完畢。又於八十五年十二月一日因
    竊盜案件，經臺灣桃園地方法院判處有期徒刑一年，於八十六年五月三十日經臺
    灣高等法院駁回上訴確定，嗣於八十七年四月十七日縮刑期滿執行完畢。竟仍不
    知悔改，復於八十九年一月中旬某日，與丁○○（竊佔部分業經臺灣板橋地方法
    院檢察署檢察官於八十九年八月一日以八十九年度偵字第二八一八號處分不起訴
    在案）共同基於為自己不法之利益，將臺北縣三重市○○路○段一六七巷一三一
    號三樓當時尚屬法院強制執行程序中查封拍賣之不動產，由丁○○先擅自更換門
    鎖後，甲○○再搬入共同竊佔居住使用。甲○○又於八十九年一月間某日，明知
    丁○○所有之具備發射彈丸功能，有殺傷力之德製PERFECTA口徑8mm 金屬模型槍
    車通槍管改造而成之改造手槍一枝（槍枝管制編號0000000000，含彈匣一個）、
    及武士刀一把，係屬槍砲彈藥刀械管制條例公告查禁之列管槍砲及刀械，竟與丁○○（所涉違反槍砲彈藥刀械管制條例部分，亦經臺灣板橋地方法院檢察署檢察
    官以前開八十九年度偵字第二八一八號處分不起訴在案）共同基於犯意之聯絡，
    未經許可將該改造手槍及武士刀藏置於前開三和路法拍屋住處內而共同持有之，
    繼於同年一月底某日，丁○○再將該改造手槍藏放於其所有平日多由甲○○使用
    之車號ＦＩ─六九九０號自用小客車音響喇叭箱內，武士刀則藏於該車後座椅下
    。嗣於同年一月三十一日晚間甲○○駕駛上開自用小客車攜帶該武士刀及改造手
    槍外出經公共場所，於晚間九時十分許返回臺北縣三重市○○路○段一六七巷一
    三一號前時，為警攔檢查獲，並自該自用小客車音響喇叭箱內扣得該改造手槍一
    枝（槍枝管制編號0000000000，含彈匣一個）、及在後座椅下扣得武士刀、開山
    刀各一把。再經警帶同甲○○至前開竊佔居住之不動產處，查獲丁○○所有之保
    濟丸瓶裝第二級毒品安非他命一瓶（毛重二．六公克、淨重０．九公克）、安非
    他命一包（毛重二．三公克、淨重二．０公克）、玻璃球吸食器一個、尖刀二把
    、十字型螺絲起子三支、銼刀、鉗子各一支、電動開鎖器一把、鑰匙五十六支等
    物。
二、案經臺北市政府警察局中山分局移送臺灣板橋地方法院檢察署檢察官偵查起訴。
    理    由
壹、有罪部分：
一、訊據被告甲○○對其於前揭時地與丁○○未經許可即擅自搬入臺北縣三重市○○
    路○段一六七巷一三一號三樓法拍屋居住，及駕駛丁○○所有之車號ＦＩ─六九
    九０號自用小客車，為警在車上查獲武士刀一把及改造手槍一枝之事實，固坦承
    不諱，惟矢口否認未經許可持有改造手槍與武士刀犯行，辯稱：扣案之改造手槍
    、刀械係丙○○的，伊在八十九年一月三十日晚間接近十二時許伊載丙○○去汐
    止福德一路找綽號「胖哥」之人，丙○○在屋內與胖哥談約十分鐘，未讓伊進去
    ，後來胖哥拿一個長長的東西跟丙○○下去，約十五分鐘再上來，胖哥叫伊載丙○○回三重市○○路住處，回到三和路住處後，丙○○與丁○○吵架，丁○○叫
    伊載丙○○出去，丙○○要伊載到五月花舞廳對面說要找朋友，回來時拿一牛皮
    紙袋，裡面裝扣案之改造手槍云云。
二、然查被告於警訊時供稱：臺北縣三重市○○路○段一六七巷一三一號三樓係伊與
    丁○○一起至板橋地方法院公告欄查看法拍屋公告之地址紀錄下來後，於八十九
    年一月中旬丁○○將原有門鎖更換後搬入居住，起初該屋無水電，經伊至電力公
    司及自來水處繳費後開始使用，當時該屋係空著，加以整理搬進居住，伊無該屋
    之鑰匙，均由丁○○開門進入，伊稱呼丁○○「大德」，對外皆由其作主，丁○○係伊老大等語（見偵查卷第五頁至第六頁）。其於偵查中亦自承上開建物係法
    拍屋，屋內貼有封條等語（見偵查卷第三十七頁、第五十八頁背面）。此外並有
    臺北市政府警察局中山分局長春派出所員警繪製之該建物現場圖一紙附卷可稽，
    該現場圖並經被告簽認相關位置無誤，是被告為警查獲之時與丁○○共同竊佔該
    法拍屋之事實甚明。
三、次查車號ＦＩ─六九九０號自用小客車係丁○○所有，有偵查卷附車號查詢車籍
    資料一紙可查。被告於警訊時供稱：前開自用小客車內查獲之改造手槍一支（含
    彈匣一個）、武士刀、開山刀各一把均係丁○○所有，丁○○於三天前伊在車上
    睡覺時，將該手槍及刀械拿到車上藏放，說是準備對付要找他麻煩的傢伙等語（
    見偵查卷第四頁背面至第五頁）。證人即查獲被告之員警張榮顯於偵查中結證稱
    ：手槍係在被告駕駛之自用小客車駕駛座音響裡搜到，武士刀係在車子後座搜到
    ，本案係由張麗美提供線報查獲等語（見偵查卷第八十九頁背面）。而扣案之上
    開改造手槍一枝（含彈匣一個，槍枝管制編號0000000000）經送內政部警政署刑
    事警察局鑑定結果，該手槍係德製PERFECTA口徑8mm 金屬模型槍車通槍管改造而
    成之改造手槍，送鑑定時雖保險鈕斷裂，但具有發射彈丸之功能，認具殺傷力，
    有該局八十九年二月十一日刑鑑字第一五六四七號鑑驗通知書一紙在卷可查。
    另扣案之刀械四把經臺北縣警察局鑑定結果，其中最長一把係武士刀，屬槍砲彈
    藥刀械管制條例列管之刀械，其餘三把則非屬公告查禁之管制刀械，有該局八十
    九年五月二十六日八九北警保字第五七０二三號函及所附照片二張在卷可參。
四、雖被告於偵查中改口稱：扣案之改造手槍、刀械係丙○○的，武士刀係八十九年
    一月三十一日上午伊駕駛前開丁○○之車號ＦＩ─六九九０號自用小客車搭載丙○○前往臺北縣汐止福德一路綽號「胖哥」住處，由胖哥及丙○○到樓下將該武
    士刀放入車內，當日下午二、三時許，丙○○又叫伊駕駛前開丁○○之車號ＦＩ
    ─六九九０號自用小客車到臺北市○○○路「五月花舞廳」，丙○○到對面之理
    髮廳樓上拿一個牛皮紙袋下來放在駕駛座前，有給伊看，伊有問丙○○槍是不是
    真的云云（見偵查卷第三十八頁、第五十七頁背面、第一一四頁背面）。嗣於乙○調查時又稱：伊在八十九年一月三十日晚間接近十二時許伊載丙○○去汐止福
    德路，伊跟丙○○上去，丙○○在屋內與胖哥談約十分鐘，他們未讓伊進去，後
    來胖哥拿一個長長的東西跟丙○○下去，約十五分鐘再上來，胖哥叫伊載丙○○
    回三重市○○路住處，回到三和路住處後，丙○○與丁○○吵架，丁○○叫伊載
    丙○○出去，丙○○要伊載到五月花舞廳對面說要找朋友，回來時拿一牛皮紙袋
    ，裡面裝扣案之手槍，伊問是不是真的，丙○○說是真的云云（見乙○八十九年
    十月二十六日訊問筆錄）。丁○○於偵查中及乙○調查時則稱：改造手槍、刀械
    非伊所有，是丙○○的，改造手槍非在伊車上查獲，係在被告甲○○身上查獲，
    該自用小客車雖登記伊所有，但買來均係被告使用，伊係聽被告說槍是丙○○的
    ，另臺北縣三重市○○路○段一六七巷一三一號三樓係被告住處，伊當時住汐止
    ，未住過三和路，亦未放置任何物品於該處云云（見偵查卷第三十八頁、乙○九
    十年二月十二日訊問筆錄）。被告於警訊時雖坦承扣案改造手槍及武士刀係丁○○所有，然至偵審中則翻異前詞，與丁○○均將扣案改造手槍及武士刀部分推給
    丙○○，然關於竊佔三重市○○路法拍屋部分，被告則始終供稱與丁○○共同竊
    佔，與丁○○於偵審中所述卻彼此矛盾。是被告與楊德人上開所述，可信度即甚
    值懷疑。
五、再經乙○函請法務部調查局分別對被告及丁○○以控制問題法測謊之結果，被告
    在「其曾在三重市○○路○段一六七巷一三一號三樓住過」之問題上，經測試無
    情緒波動反應，研判未說謊。但丁○○在（一）事先未知車內有槍與刀；（二）
    查獲槍枝非其所有等二問題上，經測試呈情緒波動反應，研判有說謊。而丙○○
    於乙○另案（八十九年度訴字第二二一八號）併受測謊之結果，其在（一）小胖
    未交槍枝給她；（二）查獲槍枝非其所有等二問題上，經測試無情緒波動反應，
    研判未說謊。有法務部調查局九十年四月二十日、同年七月二十五日（九０）陸
    （三）字第九００一五八一四號、及第00000000號鑑定通知書各一紙在
    卷可參。再查丙○○因本案公訴事實，所涉違反槍砲彈藥刀械管制條例案件，前
    經臺灣板橋地方法院檢察署檢察官以八十九年度偵字第一二八五六號提起公訴，
    嗣經乙○於九十年五月二十八日以八十九年度訴字第二二一八號判決無罪，並經
    確定在案，有該案判決一件在卷可查，是被告與丁○○所辯扣案武士刀與改造手
    槍係張麗美所有云云，顯不實在，該武士刀及改造手槍應係丁○○所有，於八十
    九年一月間先藏置於與被告共同居住之三重市○○街法拍屋處，繼而藏放於前開
    由被告駕駛之車號ＦＩ─六九九０號自用小客車上之事實甚明。是被告前揭所辯
    ，無非事後避重就輕，迴護丁○○之飾卸言語，洵不足採，本件事證明確，被告
    犯行堪予認定。
六、查被告與丁○○未經同意擅自搬入法拍屋居住，核其所為，係犯刑法第三百二十
    條第二項之竊佔罪。其與丁○○間有犯意之聯絡與行為之分擔，為共同正犯。又
    其與丁○○未經許可，持有前開具殺傷力之改造手槍及武士刀，核其所為係犯槍
    砲彈藥刀械管制條例第十一條第四項之未經許可持有其他可發射金屬具殺傷力之
    改造手槍罪及第十四條第三項之未經許可持有刀械罪。其與丁○○間亦有犯意之
    聯絡與行為之分擔，為共同正犯。而被告於查獲當時於夜間在公共場所攜帶武士
    刀，其所為已進而該當槍砲彈藥刀械管制條例第十五條第一款、第二款之罪，其
    先前持有刀械之行為應為於夜間在公共場所攜帶刀械罪吸收，不再論以未經許可
    持有刀械罪。公訴意旨認被告持有改造手槍部分該當槍砲彈藥刀械管制條例第十
    條第四項之未經許可持有改造模型槍罪，惟查所謂「模型槍」應係指原設計非供
    殺敵、獵物，而使用特殊（空包）子彈，可供田徑比賽起始信號或供以嚇退野獸
    ，或供射擊訓練（因具後作力，可模擬真槍，以磨練射手持槍之穩定性）等用途
    之金屬材質「槍枝」，非一般廠商為供觀賞或作樣品所製造之各類「槍枝模型」
    ，亦非為市售之各類「玩具槍」，有內政部警政署刑事警察局八十五年十二月二
    十七日（八五）刑鑑字第七八０一九號函在卷可稽，本案上開改造手槍自應屬同
    條例第十一條第四項之未經許可持有其他可發射子彈具殺傷力之改造手槍罪，起
    訴法條尚有誤會，應予變更。又公訴意旨復認被告攜帶武士刀之行為僅該當槍砲
    彈藥刀械管制條例第十四條第三項之未經許可持有刀械罪，然查被告持有武士刀
    後進而於夜間攜帶行經公共場所，其所為亦已進而該當同條例第十五條第一款、
    第二款之罪，起訴法條就此亦有未洽，應予變更。而被告同時同地以一持有行為
    ，同時觸犯上開持有改造手槍及於夜間在公共場所攜帶刀械二罪，為想像競合犯
    ，應從較重之共同未經許可持有改造手槍罪處斷。再被告所犯上開共同竊佔與共
    同未經許可持有改造手槍二罪間，犯意各別，行為互殊，應分論併罰。末查被告
    前於八十四年七月二十六日因竊盜案件，經臺灣桃園地方法院判處有期徒刑一年
    四月，於同年十月十八日確定，嗣於八十五年七月十三日縮刑假釋出監，於八十
    五年九月十八日縮刑假釋期滿執行完畢。又於八十五年十二月一日因竊盜案件，
    經臺灣桃園地方法院判處有期徒刑一年，於八十六年五月三十日經臺灣高等法院
    駁回上訴確定，嗣於八十七年四月十七日縮刑期滿執行完畢，有臺灣高等法院檢
    察署刑案紀錄簡覆表及臺灣高等法院被告全國前案紀錄表各一件在卷可查，其受
    有期徒刑執行完畢後五年內再犯有期徒刑以上之本案罪名，為累犯，所犯二罪均
    應依法加重其刑。爰審酌被告竊佔他人建物，復未經許可持有具殺傷力之改造手
    槍，及於夜間在公共場所攜帶武士刀，有害社會治安，其犯罪之動機、目的、手
    段、知識程度、犯罪後之態度等一切情狀，分別量處如主文所示之主刑，罰金部
    分並諭知易服勞役之折算標準，並定其應執行之刑，以示懲儆。
七、末查槍砲彈藥刀械管制條例第十九條第一項固規定：「犯第七條、第八條、第十
    條、第十一條、第十二條第一項至第三項、第十三條第一項至第三項之罪，經判
    處有期徒刑者，應於刑之執行完畢或赦免後，令入勞動場所，強制工作，其期間
    為三年」。惟司法院大法官會議基於憲法第八條規定之精神，業於八十七年十二
    月十八日作成釋字第四七一號解釋謂：「按人民身體之自由應予保障，憲法第八
    條設有明文。限制人身自由之法律，其內容須符合憲法第二十三條所定要件。保
    安處分係對受處分人將來之危險性所為拘束其身體、自由等之處置，以達教化與
    治療之目的，為刑罰之補充制度。本諸法治國家保障人權之原理及刑法之保護作
    用，其法律規定之內容，應受比例原則之規範，使保安處分之宣告，與行為人所
    為行為之嚴重性、行為人所表現之危險性，及對於行為人未來行為之期待性相當
    。槍砲彈藥刀械管制條例第十九條第一項規定，不問對行為人有無預防矯治其社
    會危險性之必要，一律宣付強制工作三年，限制其中不具社會危險性之受處分人
    之身體、自由部分，其所採措施與所欲達成預防矯治之目的及所需程度，不合憲
    法第二十三條所定之比例原則。犯上開條例第十九條所定之罪，不問對行為人有
    無預防矯治其社會危險性之必要，一律宣付強制工作三年之部分，與本解釋意旨
    不符，應自本解釋公布之日起不予適用。犯該條例第十九條第一項所列舉之罪，
    依個案情節符合比例原則部分，固應適用該條例宣告保安處分；至不符合部分而
    應宣告保安處分者，則仍由法院斟酌刑法第九十條第一項規定之要件，依職權為
    之，於此，自無刑法第二條第二項之適用，亦即仍有從新從輕原則之適用」。依
    上開解釋意旨，對於犯槍砲彈藥刀械管制條例第十九條第一項所列舉之罪，是否
    宣告保安處分及適用何法條宣告保安處分，應依個案情節、犯罪人之危險性及保
    安處分之目的，具體決定之。查本案被告前雖有犯罪紀錄，惟尚無違反槍砲彈藥
    刀械管制條例案件之前科，其雖犯本件持有改造手槍及武士刀之罪行，但並未持
    該槍械作為另犯他案之兇器，依其犯罪情節，乙○認科以主文所示之刑罰即為已
    足，應無另以保安處分加以矯治之必要。本於上引釋解文之意旨，乙○認對被告
    無宣告強制工作之保安處分之必要，附此敘明。
八、扣案之德製PERFECTA口徑8mm 金屬模型槍車通槍管改造而成之改造模型手槍一枝
    （槍枝管制編號0000000000，含彈匣一個）、及武士刀一把，均係違禁物，依刑
    法第三十八條第一項第一款規定均予宣告沒收。另扣案之保濟丸瓶裝第二級毒品
    安非他命一瓶（毛重二．六公克、淨重０．九公克）、安非他命一包（毛重二．
    三公克、淨重二．０公克）、玻璃球吸食器一個、開山刀一把、尖刀二把、十字
    型螺絲起子三支、銼刀、鉗子各一支、電動開鎖器一把、鑰匙五十六支等物，係
    丁○○所有，既與本案被告所犯前開罪名無涉，爰不於本案併宣告沒收，附此敘
    明。
九、至丁○○所涉本案犯罪事實部分，前雖經檢察官為不起訴處分確定，惟乙○既查
    得上開事證，此部分應由檢察官另為適法之處理，附此敘明。
貳、無罪部分：
一、公訴意旨另以：被告甲○○明知車號ＧＶ─五四七五號自用小客車行車執照係他
    人失竊之贓物（該行車執照係王財興所有於八十八年六月二十一日上午五時許，
    在臺北縣土城市○○街九號前遭不詳之人竊取該自用小客車時一併遭竊），竟於
    不詳時地收受姓名年籍不詳之人交付該行照後，將之藏放於臺北縣三重市○○路
    ○段一六七巷一三一號三樓竊佔之法拍屋內，應認被告另涉犯刑法第三百四十九
    條第一項之收受贓物罪嫌云云。
二、惟按犯罪事實應依證據認定之，無證據不得推定其犯罪事實，又不能證明被告犯
    罪者，應諭知無罪之判決，刑事訴訟法第一百五十四條、第三百零一條分別定有
    明文。再按犯罪事實之認定，應憑證據，如未能發現相當證據，或證據不足以證
    明，自不能以推測或擬制之方法，以為裁判基礎（最高法院四十年臺上字第八十
    六號判例參照）。又認定不利於被告之事實，須依積極證據，茍積極證據不足為
    不利於被告事實之認定時，即應為有利於被告之認定，更不必有何有利之證據，
    有最高法院四十年臺上字第八十六號、三十年上字第八一六號判例可資參照。本
    件公訴意旨認被告涉犯刑法第三百四十九條第一項之收受贓物罪嫌，無非係以王
    財興之前開自用小客車行車執照係遭他人竊取之贓物，及該行照係在被告所居住
    之法拍屋內為警查獲之事實，為其論據。經訊被告甲○○堅決否認收受贓物犯行
    ，辯稱：伊不知王財興是何人，亦不知該枚行車執照，該行照非伊所有等語。
三、經查王財興所有之車號ＧＶ─五四七五號自用小客車行車執照係於八十八年六月
    二十一日上午五時許，在臺北縣土城市○○街九號前遭不詳之人竊取該自用小客
    車時一併遭竊，嗣於同年六月二十五日下午二時許在臺北市○○○路○段十五巷
    巷口尋獲該車，然行車執照仍未尋獲之事實，業經被害人王財興於警訊時陳明在
    卷（見偵查卷第八頁），並有車輛竊盜、車牌失竊資料個別查詢報表─查詢車輛
    認可資料、臺北市政府警察局中正第一分局車輛、車牌尋獲證明單、及被害人簽
    具之贓物認領保管收據各一紙附卷可稽，該行車執照固係王財興失竊之贓物無誤
    。
四、然查該枚行車執照係員警在臺北縣三重市○○路○段一六七巷一三一號三樓被告
    與丁○○共同竊佔之法拍屋內查扣，該處除被告外，丁○○亦居住該址，且員警
    尚查獲丁○○所有之前開第二級毒品安非他命、吸食器、尖刀、起子、鉗子、電
    開鎖器、鑰匙等物，是僅憑王財興行車執照在上址查獲之事實，何以認即係被告
    收受之贓物，而非丁○○所之物？且公訴意旨復未能就被告於何時？何地？自何
    人處收受該枚行照舉出積極證據，即逕認係被告收受之贓物，似嫌速斷。再經乙○函請法務部調查局對被告以控制問題法測謊結果，被告在「王財興之行車執照
    非其擁有」之問題上，經測試無情緒波動反應，研判未說謊，有乙○卷附該局九
十年七月二十五日（九０）陸（三）字第00000000號鑑定通知書一紙可
    參。按測謊鑑定，係依一般人在說謊時，會產生遲疑、緊張、恐懼、不安等心理
    波動現象，乃以科學方法，由鑑定人利用測謊儀器，將受測者之上開情緒波動反
    應情形加以紀錄，用以分析判斷受測者之供述是否違反其內心之真意而屬虛偽不
    實。故測謊鑑定，倘鑑定人具備專業之知識技能，復基於保障緘默權而事先獲得
    受測者之同意，所使用之測謊儀器及其測試之問題與方法又具專業可靠性時，該
    測謊結果，如就有利之供述，經鑑定人分析判斷有不實之情緒波動反應，依補強
    性法則，雖不得作為有罪判決之唯一證據，但非無證據能力，仍得供裁判之佐證
    ，其證明力如何，事實審法院有自由判斷之職權；反之，若其有利之供述，經鑑
    定並無任何虛偽供述之情緒波動反應，又無其他合法之積極證據足以證明該部分
    之犯罪事實時，即可印證其真實性，非不得為有利於受測者之認定，有最高法院
    八十八年度台上字第二九三六號判決可資參酌。本案既乏積極證據足資證明王財
    興之行車執照係被告收受之贓物，而有合理性懷疑之存在，而被告復不負有自證
    無罪之義務，揆諸前揭條文規定及判例意旨，此部分自應為被告無罪判決之諭知
    。
據上論斷，應依刑事訴訟法第二百九十九條第一項前段、第三百條、第三百零一條第
一項，槍砲彈藥刀械管制條例第十一條第四項、第十五條第一款、第二款，刑法第十
一條前段、第二十八條、第三百二十條第二項、第四十七條、第五十一條第五款、第
四十二條第二項、第三十八條第一項第一款、第二款，罰金罰鍰提高標準條例第一條
前段、第二條，現行法規所定貨幣單位折算新臺幣條例第二條，判決如主文。
本案經檢察官謝宗甫到庭執行職務。
中      華      民      國      九  十    年     九    月    二 十 七   日
                                          臺灣板橋地方法院刑事第四庭
                                              法    官    談      虎
右正本證明與原本無異。
如不服本判決，應於判決送達後十日內，向乙○提出上訴狀。
                                              書 記 官    陳  君  偉
中      華      民      國      九  十    年     十    月    二 十 二   日
附錄本案論罪科刑法條全文：
刑法第三百二十條
  意圖為自己或第三人不法之所有，而竊取他人之動產者，為竊盜罪，處五年以下有
  期徒刑、拘役或五百元以下罰金。
  意圖為自己或第三人不法之利益，而竊佔他人之不動產者，依前項之規定處斷。
  前二項之未遂犯罰之。
槍砲彈藥刀械管制條例第十一條第一項、第四項
  未經許可，製造、販賣或運輸第四條第一款所稱其他可發射金屬或子彈具有殺傷力
  之各式槍砲者，處五年以上有期徒刑，併科新臺幣一千萬元以下罰金。
  未經許可，持有、寄藏或意圖販賣而陳列第一項所列槍砲者，處一年以上七年以下
  有期徒刑，併科新臺幣七百萬元以下罰金。
槍砲彈藥刀械管制條例第十五條
  未經許可攜帶刀械而有下列情形之一者，處二年以下有期徒刑：
  一  於夜間犯之者。
  二  於車站、埠頭、航空站、公共場所或公眾得出入之場所犯之者。
  三  結夥犯之者。


司法院資訊處製作；財團法人民間司法改革基金會備份。
